# 同一控制下吸收合并？

提问人：1091 时间：2011-10-26 11:14:44
集团下面有子公司，现子公司只剩下货币、土地、长期股权投资，股本等，无其他资产、往来款负债都没有，现子公司注销后集团对其剩余资产等吸收合并，问集团入账时以何种价值入账？是否做为同一控制下吸收合并？

回答人：chenyiwei
这不是企业合并（主要原因是没有发生控制权转移，并不是不构成业务）。一般可以采用清算分配的方式。母公司收到时可按原帐面价值入帐。